臺灣屏東地方法院刑事判決　　　　　　 93年度交訴字第103號
公　訴　人　臺灣屏東地方法院檢察署檢察官
被　　　告　乙○○　男　52歲.
選任辯護人　邱芬凌　律師
上列被告因公共危險等案件，經檢察官提起公訴（93年度偵字第
5336號）本院判決如下：
    主  文
乙○○駕駛動力交通工具肇事，致人受傷而逃逸，處有期徒刑柒
月。
     事  實
一、乙○○於民國93年8 月9 日0 時12分許，駕駛車牌號碼WI—
    6732號自用小客車，沿屏東市○○路，由南往北方向行駛，
    行至大春路177 巷口時，疏未注意車前狀況，致車輛左側前
    保險桿擦撞到在對向由甲○○所騎乘，附載陳尤淑惠之車牌
    號碼OCO —048 號之重型機車，使甲○○及陳尤淑惠人車倒
    地，甲○○受有右手臂、右膝蓋及右小腿多處擦傷之傷害，
    陳尤淑惠則受有右側寬關節部位及右手手掌擦傷之傷害（陳
    尤淑惠受傷部分起訴書漏未記載，其二人傷害部分均未據告
    訴）。乙○○於肇事致人受傷後，竟未停車查看並採取必要
    之救護措施，反基於逃逸之犯意，駕車加速逃離現場，嗣經
    警方依據上開巷口監視錄影帶所拍攝之畫面，因而循線查獲
    。
二、案經屏東縣警察局屏東分局報請臺灣屏東地方法院檢察署檢
    察官偵查起訴。
     理  由
一、訊據被告乙○○固不否認於上開時間駕駛車牌號碼WI—6732
    號自用小客車行經上開地點之事實，惟否認有何肇事逃逸之
    犯行，辯稱：係被害人甲○○騎乘機車行經彎道時自行滑倒
    ，並滑行至伊車門旁，伊並未擦撞被害人所騎乘之機車，當
    時被害人有喝酒，所以隔了8 、9 個小時才報案等語。經查
    ：
  (一)被告乙○○於上開時、地，駕駛車牌號碼WI—6732號自用小
    客車，擦撞由被害人甲○○所騎乘，附載陳尤淑惠之車牌號
    碼OCO —048 號之重型機車，致使甲○○及陳尤淑惠二人人
    車倒地，並受有上開傷害之事實，業據證人即被害人甲○○
    於偵查中及本院審理時證述明確，並有道路交通事故調查表
    、道路交通事故現場圖各1 份、診斷證明書1 紙、監視器翻
    拍錄影帶3 幀、現場照片4 幀、機車照片2 幀、上開自用小
    客車照片4 幀等在卷可資參照。而被告乙○○於警詢時亦自
    承：於上開時地，有一部機車迎面而來與我發生擦撞，擦撞
    後我便倒車離去等語（見警卷第2 頁反面、第3 頁），證人
    即警員陳明志於本院審理時則證稱：機車擋泥板前留有紅色
    的烤漆，跟被告車子烤漆的顏色一樣，拍照時，依照被害人
    所述之位置去看，有發現一條小刮痕，刮痕旁邊有小黑點，
    而刮痕上原有黑色的痕跡，因為被告有清洗過車子，所以看
    起來不是很清楚等語（見本院卷第17頁），被告乙○○所有
    之車牌號碼WI—6732號自用小客車左前方保險桿轉角有一處
    長約1 公分之刮痕等情，復據本院當庭勘驗屬實（見本院卷
    第55頁），此與證人甲○○證述被告所駕駛之上開自小客車
    左前方保險桿撞及其所騎乘之機車位置相符合，可見被告所
    有之上開自小客車左前方保險桿有擦撞被害人所騎乘之上開
    機車前方擋泥板之事實，應無疑義。
  (二)被告雖另辯稱：係被害人騎乘機車行經彎道時，因煞車失去
    控制而滑倒受傷，人與車都倒在同一邊，滑行約3 、4 公尺
    ，我並未擦撞被害人所騎乘之機車云云。惟證人即被害人甲
    ○○於本院審理時證稱：機車被撞之後就卡住，並無拖地，
    機車側邊損壞的部分，並非當天所造成等語（見本院卷第59
    頁），核與證人即警員陳明志於本院審理時證述被害人之機
    車除前方擋泥板壞掉外，其他都是因為老舊的關係，並不是
    機車拖地所造成之損壞等情節相符合（見本院卷第61頁）。
    倘被害人所騎乘之上開機車確有滑倒並滑行3 、4 公尺之情
    形，衡情，上開機車之側邊應有滑行時與地面摩擦所造成之
    損壞，而被害人所騎乘之上開機車側邊之損壞並非案發當時
    所造成，已如前述，再者，由被害人甲○○及陳尤淑惠之傷
    勢觀之，其二人之受傷部位均在右側，證人即被害人甲○○
    於本院審理時亦證稱我是右側倒地等語（見本院卷第56頁）
    ，可見被害人所騎乘之上開機車倒地時應係右側著地，若被
    害人甲○○所騎乘之上開機車係自行滑倒，且以右側著地，
    損壞之部位應在機車之右側，而依卷附之機車損壞照片觀之
    ，被害人所騎乘之上開機車係左前側擋泥板損壞，可見該損
    壞部分並非機車滑倒所造成，被告所辯係被害人騎乘機車行
    經彎道時自行滑倒云云，殊無可採。
  (三)被告又以：被害人所騎乘之機車前方擋泥板破裂，其車損狀
    況應係撞擊力甚大之情形所致，若被告所駕駛之上開自小客
    車保險桿撞及被害人機車之前方擋泥板，為何小客車左側保
    險桿並無任何撞擊痕跡，又雖有約1 公分之刮痕，但並無大
    片掉漆之情形，可見被害人之指述顯然與事實不符云云。惟
    證人即被害人甲○○於本院審理時證稱：機車被撞就卡住，
    並無拖地，我不可能騎很快，被告的車速也不是開很快等語
    （見本院卷第59頁），再參以卷附之機車車損照片觀之，被
    害人所騎乘之上開機車，外觀完整，並無嚴重損壞，而機車
    之前方檔泥板雖有遭撞擊痕跡，但尚未達破裂之狀態，而機
    車之前方檔泥板及護條其材質均為塑膠材質，依機車擋泥板
    受損情形研判，本件機車受損之情形顯非遭自小客車猛力撞
    擊所致，而係受自小客車前保險桿擠壓所致，可見證人即被
    害人甲○○所證述雙方車速均不快，撞到機車之後便卡住等
    語，應堪採信。被告所駕駛之上開自小客車既非猛力撞擊被
    害人所騎乘之上開機車，而係自小客車前保險桿擦撞機車後
    ，擠壓被害人所騎乘之上開機車前擋泥板，則上開自小車前
    保險桿並未遺留明顯撞擊痕跡，而僅留下長約1 公分之刮痕
    ，亦符常情。
  (四)被告雖以伊將車窗搖下，詢問被害人有無受傷，但被害人滿
    臉通紅，又衝向自小客車車前要發酒瘋打人，因而懷疑被害
    人當時有喝酒云云。而證人甲○○於本院審理時證稱：因被
    告撞到我機車被卡住，所以要先後退再往前，我有去攔他，
    並從車前跳到車旁抓住被告車子的安全帶，後來被告倒車就
    把車子開走，之後我就放開安全帶，當天我沒有喝酒等語（
    見本院卷第56頁、第58頁），被害人甲○○倒地受傷後，既
    然能起身衝向被告所駕駛之自小客車前攔阻被告駕車離去，
    並跳到車旁伸手拉住自小客車之安全帶，顯見被害人甲○○
    當時意識清楚，動作敏捷，並無酒醉之情形，而被告於本院
    審理時亦自承因為被害人甲○○很兇，所以認為被害人有喝
    酒，當時並未聞被害人有無酒味等情（見本院卷第66頁），
    被告既未聞被害人身上有無酒味，何能判定被害人有喝酒之
    情形，被告以被害人發酒瘋要打人，伊不得已才駕車離去云
    云，顯屬卸責之詞。至被害人甲○○遭撞擊受有上開之傷害
    ，因當時已是深夜，又要至診所療傷，始於93年8 月9 日日
    間前往屏東分局公館派出所報案，亦符合常情。被告質疑被
    害人甲○○未立即報案及期間內是否有發生其他事故云云，
    顯為憑空臆測之詞，尚難採信。
  (五)綜上所述，被告所辯顯係卸責之詞，不足採信，本件事證明
    確，其犯行堪以認定。
二、核被告乙○○所為，係犯刑法185 條之4 駕駛動力交通工具
    肇事致人受傷而逃逸罪。又刑法上公共危險罪，其所保護之
    法益，重在公共安全，故其罪數應以行為之個數定之，被告
    雖同時撞傷被害人甲○○及陳尤淑惠二人，而於肇事後逃逸
    ，但行為僅有一個，應為整體之觀察，成立單純一罪。爰審
    酌被告尚無不良素行、犯罪動機、被害人受傷程度、肇事後
    竟未能對被害人即時救護，反棄受傷之被害人於不顧，駕車
    逃逸，心態可議，迄今尚未與被害人和解，賠償其損害及犯
    後仍飾詞卸責，否認犯行，未見悔意，態度不佳等一切情狀
    ，量處如主文所示之刑。
據上論斷，應依刑事訴訟法第299 條第1 項前段，刑法第185 條
之4 ，判決如主文。
本案經檢察官黃莉琄到庭執行職務。
中　　華　　民　　國　　94　　年　　6 　　月　　22　　日
                    交通法庭    審判長法  官  黃國永
                                      法  官  林柏泓
                                      法  官  余德正
以上正本證明與原本無異。
如不服本判決應於收受本判決送達後十日內向本院提出上訴書狀，
其未敘述上訴理由者，並得於提起上訴後十日內向本院補提理由
書狀（均須按他造當事人之人數附繕本）「切勿逕送上級法院」
                                      書記官  潘美碧
中　　華　　民　　國　　94　　年　　6 　　月　23　　　日
附錄論罪科刑法條全文：
刑法第185條之4
駕駛動力交通工具肇事，致人死傷而逃逸者，處六月以上五年以
下有期徒刑。
